【裁判字號】    92,上易,754
【裁判日期】    920829
【裁判案由】    竊盜
【裁判全文】
臺灣高等法院高雄分院刑事判決          九十二年度上易字第七五四號
    上  訴  人  台灣屏東地方法院檢察署檢察官
    被      告  乙○○
右上訴人因被告竊盜案件，不服臺灣屏東地方法院九十二年度易緝字第四號中華民國
九十二年四月十五日第一審判決（起訴案號：臺灣屏東地方法院檢察署九十一年度偵
字第二七二五號），提起上訴（併辦案號：臺灣雲林地方法院檢察署九十二年度偵字
第一八九二號），本院判決如左：
      主      文
原判決撤銷。
乙○○連續攜帶兇器，毀越門扇、安全設備竊盜，處有期徒刑年陸月。
      事      實
一、乙○○有竊盜前科多次，民國（下同）八十七年間，因犯竊盜罪，經臺灣雲林地
    方法院判處有期徒刑二年六月，並應於刑之執行前強制工作三年確定（現執行中
    ），仍不思悔改，復意圖為自己不法之所有，並基於概括之犯意，於九十年四月
    十九日十五時四十五分許，至雲林縣褒忠鄉○○村○○路一四七巷二三之二二號
    ，持質地堅硬客觀上具有危險性可當兇器使用之不明物品（未經扣案），敲破後
    門玻璃，破壞後門鐵栓，進入屋內（侵入住宅部分未告訴），竊取陳見生所有之
    四角型金塊一面（價值新台幣五千元）、新台幣（下同）二萬元、新台幣舊鈔五
    十元，得手後逃逸，又於九十一年一月十日十四時許，攜帶上開可供兇器使用之
    不明物品，至屏東縣屏東市前進里清進巷七九之三號甲○○住處，翻越該住宅五
    樓頂天窗，以該不明物品撬開五樓鐵捲門，由該毀壞之鐵捲門進入屋內，竊取甲
    ○○所有之現金十五萬元、硬幣三萬元、鑽石戒指一只、金戒指一只（共值八萬
    元），得手後逃逸。嗣經陳見生、甲○○報警，而循線查獲。
二、案由甲○○告訴，經屏東縣警察局屏東分局報請台灣屏東地方法院檢察署檢察官
    偵查起訴，及雲林縣警察局虎尾分局報請臺灣雲林地方法院檢察署移送併案審理
    。
      理      由
一、訊據被告乙○○否認有前開竊盜犯行，辯稱：我從來沒有到過屏東，也沒有到過
    甲○○住處，陳見生之失竊案，不是我做的云云。
二、惟查：
  (一)前開被害人陳見生、甲○○被竊賊侵入屋內，而失竊金塊、現款、戒指等物之事
    實，已據被害人陳見生、甲○○於警訊及原審偵審中指陳綦詳，並有現場照片十
    四幀附卷可稽。
  (二)警方據被害人之報案，至失竊現場勘查，在陳見生之住宅採得可疑指紋一枚，在
    甲○○之住宅採得可疑指紋二枚，經內政部警政署刑事警察局鑑驗比對結果，陳
    見生住宅之可疑指紋，與被告之左拇指指紋相符，甲○○住宅之可疑指紋，與被
    告之右小指、右環指指紋相符，此有內政部警政署刑事警察局九十年五月廿九日
    九十刑紋字第七三０一九號及九十一年一月廿四日九一刑紋字第一五一三四號鑑
    驗書二紙在卷足憑。按刑事警察局之指紋鑑驗人員，均具鑑驗指紋之專業知識，
    係以電腦就檔存之指紋卡中，比對各個指紋之特徵，經認定與現場指紋相符，再
    經確認複鑑無訛後，製作鑑驗書等情，有該局九十二年三月二十日刑紋字第０九
    二００四０二八五號函在卷可參（原審卷第三六、三七頁）。是警方於現場採得
    之可疑指紋，係被告所留無疑。被告在失竊現場留有指紋，自足認行竊之人確係
    被告甚明。
  (三)綜上所，本案事證已臻明確，被告所辯，顯係卸責之詞，殊無足採，其犯行洵
    堪認定。
三、按刑法第三百二十一條第一項第二款所謂之「其他安全設備」，係指門扇墻垣以
    外，依通常社會觀念，其足以防盜以維住居安全之設備而言。屋頂之天窗，雖為
    遮擋風雨、採光或循環空氣之用，但亦有防盜性質，應認為係安全設備。另附加
    於門扇之鐵栓，其為防盜設備亦可認定。又被告以不明物品，破壞鐵栓、撬開鐵
    捲門、毀壞鐵捲門，則該不明物品，顯係質地堅硬，隨時可用以攻擊人體，造成
    傷害，客觀上自足認為兇器。核被告意圖為自己不法之所有，攜帶兇器，毀壞安
    全設備（竊取陳見生財物部分），竊取他人財物，係犯刑法第三百二十一條第一
    項第二、三款之攜帶兇器，毀壞安全設備竊盜罪，又意圖為自己不法之所有，攜
    帶兇器，毀越門扇、安全設備竊取他人財物（竊取甲○○財物部分），係犯刑法
    第三百二十一條第一項第二、三款之攜帶兇器、毀越門扇、安全設備竊盜罪。被
    告先後二次犯行，時間緊接，犯基本構成要件同一罪名之罪，顯係基於概括犯意
    ，反覆為之，應依連續犯規定從一重之攜帶兇器毀越門扇安全設備竊盜一罪論，
    並加重其刑。被告竊取陳見成之財物部分，雖未據檢察官起訴，因與起訴部分有
    連續犯之裁判上一罪關係，為起訴效力所及，自應併予審理。公訴意旨未論及被
    告毀越門扇，因屬同一竊盜罪之加重行為，故毋庸變更起訴法條，併予明。又
    查，毀越門扇安全設備竊盜，已含有刑法第三百零六條之無故侵入住宅罪及同法
    第三百五十四條之毀損罪（此部分經被害人甲○○提出告訴），自不另論該二罪
    名。公訴意旨認被告另犯無故侵入住宅罪，與加重竊盜罪有牽連關係，容有未洽
    。
四、原審論處被告罪刑，固無不合，惟未及就上開為起訴效力所及之部分一併審理，
    尚有未洽。檢察官上訴意旨指摘原判決不當，為有理由，自應將之撤銷改判。爰
    審酌被告有事實欄所載之前科，此有臺灣高等法院被告全國前案紀錄表可按，品
    行不佳、不思進取，屢犯竊盜罪，危害社會治安及被害人之財產權益，犯罪後飾
    詞卸責，未見悔意，惡性非輕等一切情狀，量處如主文所示之刑。至被告用以犯
    罪之不明物品，未經扣案，又不能證明為被告所有，故不予宣告沒收。
五、又查，臺灣雲林地方法院檢察署移送併案審理之該署九十二年度偵字第一八０九
    號被告乙○○竊盜案件，經查該案之犯罪日期為八十八年十二月六日，距本案之
    犯罪日期九十年四月十九日、九十一年一月十日，有一年四個多月之久，顯難認
    為與本案之犯罪行為係出於一概括犯意，而有連續犯之裁判上一罪關係，尚非起
    訴效力所及，本院自不能予以併案審理，應由檢察官另行偵辦，併予明。
據上論斷，應依刑事訴訟法第三百六十九條第一項前段、第三百六十四條、第二百九
十九條第一項前段，刑法第三百二十一條第一項第二款第三款、第五十六條，判決如
主文。
本案經檢察官林應華到庭執行職務。
中    華    民    國     九十二     年       八       月      二十九    日
                              臺灣高等法院高雄分院刑事第五庭
                                  審判長法官  吳水木
                                        法官  趙文淵
                                        法官  洪慶鐘
右正本證明與原本無異。
不得上訴。
                                      書記官  彭筱瑗
中    華    民    國     九十二     年       九       月        三      日
附錄：本判決論罪科刑法條：
刑法第三百二十一條第一項第二、三款
犯竊盜罪而有左列情形之一者，處六月以上五年以下有期徒刑：
二、毀越門扇、牆垣或其他安全設備而犯之者。
三、攜帶兇器而犯之者。
                                                                        Ｑ


司法院資訊處製作；財團法人民間司法改革基金會備份。
